最　高　行　政　法　院　裁　定
                                      100年度裁字第952號
抗  告  人　昶亮實業有限公司
代　表　人　沈麗梅
上列抗告人因與相對人內政部消防署間政府採購法事件，對於中
華民國99年11月30日臺北高等行政法院99年度訴字第1541號裁定
，提起抗告，本院裁定如下︰
　　主  文
抗告駁回。
抗告訴訟費用由抗告人負擔。
　　理  由
一、按抗告法院認抗告為不合法或無理由者，應為駁回抗告之裁
    定。
二、本件原裁定以：抗告人不服訴願決定提起行政訴訟，其訴狀
    未明確表明訴訟類型及請求法院應為如何之具體判決，經原
    審法院裁定命其補正，抗告人雖具狀補正訴之聲明，惟其所
    述或為批評相對人之作業程序，或為請求調查事項，然就請
    求法院應為如何之具體判決，均未明確表明，起訴程式不合
    法，裁定駁回抗告人之訴。
三、抗告意旨略謂：抗告人於補正之訴之聲明已具體表明抗告人
    權益受損，請求判決駁回工程會訴0000000案之判斷書，並
    請求原審調查證據，惟原審均未調查斟酌，原裁定有理由不
    備之違法。又原審誤認本件採購案之預算金額已達成而執行
    完畢，撤銷抗告人對相對人建議事項之處理結果已無法達到
    救濟目的，而無實質審查之實益，原裁定有理由矛盾之違法
    ，請求廢棄原裁定等語。經查，本件抗告人雖於民國99年11
    月22日具狀向原審法院補正訴之聲明為「一、本案涉及公共
    利益、人民生命安全等之爭議，且運用具有爭議性之共同供
    應契約採購大漏洞，進行搶錢逕下大部分訂單予特定廠商，
    運用可規避全民皆知之共同契約逕下訂單後免上網全民公告
    等黑箱作業行政特權漏洞，僅共同契約廠商知悉訂單流向。
    二、請求詳細調查本公司前已提出99年7月23日共6頁之行政
    訴訟狀第4頁第1項至第7項。如未完成以上共7項等調查，請
    暫緩辦理言詞辯論。三、請調查並統計本案各組取得訂單之
    各廠商名稱、數量及組別？下訂單之單位名稱？採購標的之
    廠牌型號？四、請調查及詳閱工程會訴0000000判斷書內我
    方異議文第1-33頁等內容，請求詳細調查。五、其他本公司
    上訴之部分，全部不予廢棄」等語。惟「起訴，應以訴狀表
    明當事人、起訴之聲明、訴訟標的及其原因事實」，行政訴
    訟法第105條第1項定有明文。所謂起訴之聲明，即應受判決
    事項之聲明，即原告請求行政法院判決之結論，須明確具體
    ，不得附條件。核其補充之訴之聲明所載或為批評相對人之
    作業程序，或為請求調查事項，然就請求法院應為如何之具
    體判決，均未明確表明，原裁定認其起訴程式不合法，而予
    駁回，並無不合，抗告人於補正狀訴之聲明並未依原審裁定
    補正明確具體之訴之聲明，僅於該補正訴狀中一、訴之聲明
    之運用處記載請求「駁回工程會訴0000000案之判斷書」，
    顯非屬為撤銷訴訟類型之明確具體之聲明，況本件原審於準
    備程序中亦曾通知抗告人到院陳述，經抗告人收受通知，惟
    亦未到庭，足徵原審亦已踐行符合行政訴訟法有關程序之規
    定，抗告意旨仍執前詞指摘原裁定違誤，自難認有理由，應
    予駁回。
四、據上論結，本件抗告為無理由。依行政訴訟法第104條、民
    事訴訟法第95條、第78條，裁定如主文。
中　　華　　民　　國　　100　 年　　4　　 月　　21　　日
                    最高行政法院第一庭
                        審判長法官　鍾　耀　光
                              法官　侯　東　昇
                              法官　黃　淑　玲
                              法官　鄭　小　康
                              法官　林　樹　埔

以  上  正  本  證  明  與  原  本  無  異
中　　華　　民　　國　　100　 年　　4　　 月　　22　　日
　　　　　　　　　　　　　　　書記官　黃　淑　櫻